【裁判字號】    99,上訴,1136
【裁判日期】    990908
【裁判案由】    毒品危害防制條例
【裁判全文】
臺灣高等法院刑事判決                99年度上訴字第1136號
上  訴  人
即  被  告  甲○○
指定辯護人  本院公設辯護人王永炫
上列上訴人因違反毒品危害防制條例案件，不服臺灣桃園地方法
院98年度訴字第133號，中華民國 98年11月20日第一審判決（起
訴案號：臺灣桃園地方法院檢察署97年度偵字第19214、21740號
），提起上訴，本院判決如下：
    主  文
上訴駁回。
    事  實
一、甲○○曾於民國91年間因違反毒品危害防制條例案件，經臺
    灣桃園地方法院以91年度訴字第1595號判決判處有期徒刑十
    月確定，於93年6月30日縮刑期滿執行完畢；又於94年間因
    毀損案件，經臺灣桃園地方法院以94年度壢簡字第385號判
    決判處有期徒刑三月確定；復於94年間因違反毒品危害防制
    條例案件，經臺灣桃園地方法院以94年度訴字第740號判決
    判處應執行有期徒刑一年二月確定；又於94年間因竊盜案件
    ，經臺灣桃園地方法院以94年度易第882號判決判處有期徒
    刑十月確定。嗣甲○○所犯上開後三案，經臺灣桃園地方法
    院以96年度聲減字第319號裁定減刑並定應執行刑有期徒刑
    一年一月確定，於96年7月16日執行完畢。甲○○仍不知悔
    悟，明知海洛因、甲基安非他命分係屬毒品危害防制條例第
    2  條第2項第1款、第2款所列之第一級毒品、第二級毒品，
    不得非法販賣，仍為下列販賣第一級毒品海洛因、販賣第二
    級毒品甲基安非他命之行為：
  (一)甲○○與乙○○（業經原審判刑，並經本院於99年5月7日判
    決駁回上訴，嗣並確定）共同意圖營利，並基於販賣第一級
    毒品海洛因之犯意聯絡，以乙○○所使用之門號0000000000
    號行動電話（該門號之SIM卡係搭配乙○○所有但未扣案之
    MOTOROLA牌行動電話，且該門號係以吳振維為申請名義人）
    作為販賣毒品之聯絡工具，俟接獲賈麗溱來電，表示欲購買
    毒品海洛因後，於附表二編號1所示之時間、地點及方式，
    共同販賣第一級毒品海洛因予賈麗溱，並取得如附表二編號
    1 所示販賣海洛因所得部分價款新臺幣（下同）2,000元。
  (二)甲○○與乙○○共同意圖營利，並基於販賣第二級毒品甲基
    安非他命之犯意聯絡，以甲○○所使用之門號0000000000號
    行動電話（該門號之SIM卡係搭配甲○○所有已扣案之MOTOR
    OLA牌行動電話，且該門號係以方志弘為申請名義人）作為
    販賣毒品之聯絡工具，俟先後接獲王瑋麟來電，表示欲購買
    毒品甲基安非他命後，於附表二編號2、3所示之時間、地點
    及方式，先後共同販賣第二級毒品甲基安非他命，並取得如
    附表二編號2、3所示販賣甲基安非他命所得各2,000元。
  (三)甲○○意圖營利，並基於販賣第二級毒品甲基安非他命之犯
    意，以其所使用之門號0000000000號行動電話（該門號之
    SIM 卡係搭配甲○○所有已扣案之MOTOROLA牌行動電話，且
    該門號係以蔡能義為申請名義人）作為販賣毒品之聯絡工具
    ，俟接獲王志成來電，表示欲向其購買毒品甲基安非他命後
    ，甲○○遂於附表二編號4所示之時間、地點及方式，販賣
    第二級毒品甲基安非他命，並取得如附表二編號4所示販賣
    甲基安非他命所得之2, 000元。
二、嗣因警方分別對甲○○、乙○○所使用之上開門號00000000
    00、0000000000、0000000000號行動電話實施通訊監察，乃
    查悉上情，警方並於97年9月17日18時許，在桃園縣中壢市
    ○○○街58巷10號5樓查獲甲○○、乙○○，並扣得如附表
    三、附表四編號1所示之物。
三、案經新竹市政府警察局移送及桃園縣政府警察局桃園分局報
    請臺灣桃園地方法院檢察署檢察官偵查起訴。
    理  由
甲、程序方面：
一、本件被告甲○○被訴與乙○○共同轉讓禁藥之犯行，經原審
    判處有期徒刑八月（即原判決附表一編號18所示），被告雖
    不服提起上訴，惟其已於99年5月20日具狀撤回上訴而確定
    ，此有其名義之撤回上訴狀足憑（見本院卷第77頁），則本
    院僅須就被告甲○○所涉販賣第一級毒品及販賣第二級毒品
    行為之部分為審理，合先敘明。
二、按偵查犯罪機關依法定程序監聽之錄音，如已踐行調查證據
    程序，非不可採為認定犯罪事實之基礎，此觀刑事訴訟法第
    165條之1第2項之規定自明。又監聽錄音製作之譯文，如僅
    為偵查犯罪機關單方面製作，而被告或訴訟關係人對其真實
    性復有爭執，法院自應依上開規定勘驗該監聽之錄音踐行調
    查證據之程序，以確認該監聽錄音譯文之真實性，定其取捨
    ，不得逕以該監聽錄音之譯文，採為認定被告有罪之基礎。
    亦即警察機關對犯罪嫌疑人依法監聽電話所製作之通訊監察
    紀錄譯文，為該監聽電話錄音之「派生證據」，若被告對該
    通訊監察紀錄譯文有所爭執，而就監聽電話錄音帶又無直接
    播放勘驗之困難，在未辨明該監察紀錄譯文之真正時，自不
    能遽以該通訊監察紀錄譯文採為論罪之基礎。準此，是項監
    聽譯文倘係公務員（員警）依法定程序而取得，被告或訴訟
    關係人就其真實性復無爭執（即不否認譯文所載對話內容之
    真實無偽），法院並曾依刑事訴訟法第165條第1項規定，踐
    行證據調查之法定程序，向被告宣讀或告以要旨，則其自得
    採為認定被告有罪之基礎，而有證據能力（參照最高法院96
    年度臺上字第7147號判決意旨）。查本件判決援引通訊監察
    譯文表所載有關被告甲○○、乙○○與賈麗溱、王瑋麟、王
    志成間通話內容，係經臺灣桃園地方法院依通訊保障及監察
    法規定核發通訊監察書後所執行之監聽內容，此有臺灣桃園
    地方法院通訊監察書可稽（見原審卷第203頁至第207頁、第
    226頁至第232頁），且被告甲○○已供明該等通訊監察譯文
    確為其對話內容（見本院卷第81頁背面），上揭通訊監察譯
    文亦經本院於審理時踐行刑事訴訟法第165條第1項之法定程
    序，揆諸上開說明，上揭通訊監察譯文應有證據能力。
三、復按被告以外之人於審判外之陳述，雖不符刑事訴訟法第15
    9條之1至第159條之4之規定，而經當事人於審判程序同意作
    為證據，法院審酌該言詞陳述或書面陳述作成時之情況，認
    為適當者，亦得為證據；當事人、代理人或辯護人於法院調
    查證據時，知有刑事訴訟法第159條第1項不得為證據之情形
    ，而未於言詞辯論終結前聲明異議者，視為有前項之同意，
    刑事訴訟法第159條之5定有明文。經查，本判決下列所引證
    人賈麗溱、王瑋麟、王志成於檢察官偵查時證述，雖屬被告
    以外之人於審判外之陳述，檢察官、被告及辯護人於本院言
    詞辯論終結前均未聲明異議，本院審酌結果，認上開證據資
    料製作時之情況，尚無違法不當及證明力明顯過低之瑕疵，
    亦認為以之作為證據應屬適當。揆諸前開規定，爰依刑事訴
    訟法第159條之5規定，認前揭證據資料均有證據能力。
乙、實體部分：
一、訊據被告甲○○固不諱門號0000000000、0000000000號行動
    電話為其所用，且有於附表二編號4所示之交付地點交付甲
    基安非他命予王志成等情，惟矢口否認有何販賣第一級毒品
    及販賣第二級毒品犯行，辯稱：伊並沒有販賣毒品予賈麗溱
    、王瑋麟及王志成，渠等均係向乙○○購毒，伊雖有拿甲基
    安非他命予王志成，惟係乙○○要伊拿給王志成，但伊未向
    王志成收取金錢云云；惟查：
  (一)上揭事實，迭據被告甲○○於偵查、原審審理時坦承不諱（
    見97年度偵字第19214號偵查卷第112頁、97年度聲羈字第
    688號卷第20頁，及原審卷第146頁至第148頁），並有扣案
    如附表三、附表四編號1所示之物足資佐證，而證人賈麗溱
    於檢察官偵查及原審審理時均證述其於97年7月20日有以電
    話與被告甲○○、乙○○聯繫購買海洛因事宜，嗣並由乙○
    ○交付海洛因，其並支付部分購毒價款二千元等情（見97年
    度偵字第19214號偵查卷第162頁、原審卷第278頁），再觀
    諸卷附被告乙○○所使用行動電話號碼0000000000與證人賈
    麗溱所使用行動電話號碼0000000000，於97年7月20日有如
    附表六編號1所示通訊監察譯文內容（見97年度偵字第19214
    號卷第155頁），被告甲○○亦不諱該等通訊監察譯文內容
    確係其與賈麗溱之對話內容（見原審卷第146頁、本院卷第
    81頁背面），該等通訊監察譯文內容非僅與證人賈麗溱於檢
    察官偵查、原審審理時所證其曾向被告甲○○、乙○○購買
    海洛因之情相符，且證人賈麗溱亦於原審審理時證稱其與被
    告甲○○之對話內容中所謂「四一」係指比較多的海洛因，
    「五張」就是五千元乙節，則依如附表六編號1所示通訊監
    察譯文內容，被告甲○○顯與賈麗溱事先於電話中約定販賣
    毒品海洛因之數量、價格，嗣再推由同案被告乙○○交付所
    販賣之海洛因予賈麗溱，並收取販毒價款，被告甲○○確有
    販賣第一級毒品海洛因予賈麗溱之行為，被告甲○○所辯係
    乙○○販賣海洛因予賈麗溱，伊並未販賣海洛因予賈麗溱云
    云，洵不足採。。
  (二)次查，證人王瑋麟於檢察官偵查及原審審理時均證述：伊於
    97年7月4日有以電話與綽號「小宏」之被告甲○○、乙○○
    聯繫購買價格為二千元之甲基安非他命事宜，嗣並由乙○○
    於中壢後火車站全國電子專賣店旁交付甲基安非他命，其並
    支付購毒價款二千元，復於同年月6日，有以電話與綽號「
    小宏」之被告甲○○聯繫購買價格為二千元之甲基安非他命
    事宜，嗣並由乙○○於中壢後火車站全國電子專賣店旁交付
    甲基安非他命，其並支付購毒價款二千元等情（見97年度偵
    字第19214號偵查卷第189頁，及原審卷第339頁正、反面）
    ，再觀諸卷附被告甲○○所使用行動電話號碼0000000000與
    證人王瑋麟所使用行動電話號碼0000000000，於97年7月4日
    、同年月6日有如附表六編號2、3所示通訊監察譯文內容（
    見97年度偵字第19214號卷第20頁、第22頁），被告甲○○
    亦不諱該等通訊監察譯文內容確係其與王瑋麟之對話內容（
    見原審卷第147頁、本院卷第81頁背面），該等通訊監察譯
    文內容非僅與證人王瑋麟於檢察官偵查、原審審理時所證其
    曾向被告甲○○、乙○○購買甲基安非他命之情相符，且依
    如附表六編號2、3所示通訊監察譯文內容，王瑋麟於97年7
    月4日、同年月6日電話中，均向被告甲○○稱「我要拿2張
    」，被告甲○○於電話中亦稱「好」而應允，王瑋麟遂向被
    告甲○○言及馬上過去等語，益證被告甲○○顯與王瑋麟事
    先於電話中約明販賣毒品甲基安非他命之價格，嗣再推由同
    案被告乙○○交付所販賣之甲基安非他命予王瑋麟，並收取
    販毒價款，被告甲○○確有販賣第二級毒品甲基安非他命予
    王瑋麟之行為，被告甲○○所辯係乙○○販賣甲基安非他命
    予王瑋麟，伊並未販賣甲基安非他命予王瑋麟云云，尚難採
    信。
  (三)再查，王志成在電話中如何與被告甲○○表示購買二千元甲
    基安非他命，且由被告甲○○至銘傳大學附近之7-11便利商
    店將甲基安非他命交付予王志成等情，業據證人王志成於檢
    察官偵查時證述綦詳（見97年度偵字第19214號偵查卷第129
    至131頁），再觀諸卷附被告甲○○所使用行動電話號碼000
    0000000與證人王志成所使用行動電話號碼0000000000，於9
    7年8月6日有如附表六編號4所示通訊監察譯文內容（見97年
    度偵字第19214號卷第20頁、第22頁），被告甲○○亦不諱
    該等通訊監察譯文內容確係其與王志成之對話內容（見本院
    卷第81頁），該等通訊監察譯文內容非僅與證人王志成於檢
    察官偵查所證其曾向被告甲○○購買甲基安非他命之情相符
    ，且依如附表六編號4所示通訊監察譯文內容，被告甲○○
    與王志成於電話中已約明販賣毒品甲基安非他命之價格，並
    與被告約定於銘傳大學交易，況證人王志成於檢察官偵查時
    明確證稱：伊打電話給甲○○表示購買毒品，伊告訴甲○○
    說是「阿斌」的朋友，在銘傳大學那邊向甲○○拿毒品等語
    （見97年度偵字第19214號偵查卷第130至131頁），已明確
    證稱其係與被告甲○○聯繫交易毒品事宜，嗣並由被告甲○
    ○交付，難認該次毒品交易與乙○○有所關聯，被告甲○○
    確有販賣第二級毒品甲基安非他命予王志成之行為，被告甲
    ○○所辯係乙○○販賣甲基安非他命予王志成，伊並未販賣
    甲基安非他命予王志成云云，亦不足採。
  (四)按販賣海洛因、甲基安非他命係違法行為，非可公然為之，
    且有其獨特之販售通路及管道，復無公定價格，容易增減分
    裝之份量，而每次買賣之價量，可能隨時依雙方關係深淺、
    資力、需求量及對行情之認知、來源是否充裕、查緝鬆嚴、
    購買者被查獲時供述購買對象之可能風險評估等，而異其標
    準，非可一概而論。關於被告上開販賣第一級毒品及販賣第
    二級毒品之犯行，固無從逕憑卷證資料而推認其所得獲致之
    具體利潤金額為何；然查，近年來政府為杜絕毒品之氾濫，
    對於查緝施用及販賣毒品之工作，無不嚴加執行，販賣毒品
    罪又係重罪，設若無利可圖，衡情一般持有毒品之人當無輕
    易將所持有之毒品轉售他人而甘冒於再次向他人購買時，被
    查獲移送法辦並受長期自由刑或生命刑剝奪危險之理，且不
    論係以何包裝之海洛因，均可任意分裝或增減其份量，而每
    次買賣之價量，亦隨前開因素而為機動地調整，因之販賣之
    利得，除經坦承犯行，或帳冊價量均臻明確外，委難察得實
    情。職是之故，縱未確切查得販賣所得賺取之實際差價，但
    除別有事證，足認係按同一價格轉讓，確未牟利外，尚難執
    此即認非法販賣之事證有所不足，致知過坦承者難辭重典，
    飾詞否認者反得逞僥倖，而失情理之平。準此，被告甲○○
    將毒品海洛因、甲基安非他命販售予賈麗溱、王瑋麟、王志
    成，從中應有牟利之意圖，殆無疑義。
  (五)綜上，被告甲○○於本院審理時翻異前供，上揭所辯顯係事
    後圖卸刑責之詞，不足採信。被告販賣海洛因、甲基安非他
    命之犯行，洵堪認定，應予依法論處。
二、按毒品危害防制條例第4條第1項有關販賣第一級毒品之法定
    本刑、第17條有關減輕其刑等規定，業於98年5月20日修正
    公布，於本院裁判時業已施行，茲就比較情形分述如下：
  (一)毒品危害防制條例第4條第1項有關販賣第一級毒品及第2項
    有關販賣第二級毒品之法定本刑等規定，業於98年5月20 日
    修正公布，於本院裁判時業已施行，毒品危害防制條例第4
    條第1項之販賣第一級毒品罪法定本刑之規定，修正前毒品
    危害防制條例第4條第1項係規定「製造、運輸、販賣第一級
    毒品者，處死刑或無期徒刑；處無期徒刑者，得併科新臺幣
    一千萬元以下罰金。」，修正為「製造、運輸、販賣第一級
    毒品者，處死刑或無期徒刑；處無期徒刑，得併科新臺幣二
    千萬元以下罰金。」，修正前毒品危害防制條例第4條第2項
    係規定「製造、運輸、販賣第二級毒品者，處無期徒刑或七
    年以上有期徒刑，得併科新臺幣七百萬元以下罰金。」，修
    正為「製造、運輸、販賣第二級毒品者，處無期徒刑或七年
    以上有期徒刑，得併科新臺幣一千萬元以下罰金。」，經比
    較修正前、後之規定，可知販賣第一級毒品罪及販賣第二級
    毒品罪之法定本刑，修正後規定已就罰金刑部分提高，自以
    修正前毒品危害防制條例第4條第1項、第2項之規定有利於
    被告。
  (二)毒品危害防制條例第17條有關減輕其刑之規定，修正前毒品
    危害防制條例第17條規定：「犯第四條第一項至第四項、第
    五條第一項至第四項前段、第六條第一項至第四項、第七條
    第一項至第四項、第八條第一項至第四項、第十條或第十一
    條第一項、第二項之罪，供出毒品來源，因而破獲者，得減
    輕其刑。」，修正為「犯第四條至第八條、第十條或第十一
    條之罪，供出毒品來源，因而查獲其他正犯或共犯者，減輕
    或免除其刑。犯第四條至第八條之罪於偵查及審判中均自白
    者，減輕其刑。」，比較修正前、後之規定，修正前並無行
    為人自白而減輕其刑之規定，本件被告於偵查及審判中自白
    ，自以修正後毒品危害防制條第17條第2項之規定有利於被
    告。
  (三)綜合上述各條文修正前、後之比較，被告所犯販賣第一級毒
    品罪部分，法定本刑之罰金刑部分，由修正前之得併科新臺
    幣一千萬元以下罰金，修正提高為得併科新臺幣二千萬元以
    下罰金，惟就減輕其刑之規定，依修正後第17條第2項之規
    定，被告於偵查及審判中均自白，即可減輕其刑，雖就販賣
    第一級毒品罪之法定本刑罰金刑部分，修正後之規定較不利
    於被告，惟就是否必減輕其刑之不利程度顯應逾越罰金刑之
    提高，是修正前之規定整體而論較不利於被告，依刑法第2
    條第1項之規定，自應整體適用裁判時即修正後毒品危害防
    制條例處斷。
三、查海洛因、甲基安非他命為毒品危害防制條例第2條第1項第
    1款、第2款所列之第一級毒品、第二級毒品，不得非法販賣
    ，核被告甲○○如事實欄一之(一)所示販賣海洛因行為，係犯
    修正後毒品危害防制條例第4條第1項之販賣第一級毒品罪，
    被告如事實欄一之(二)、(三)所示販賣甲基安非他命行為，則係
    犯修正後毒品危害防制條例第4條第2項之販賣第二級毒品罪
    3次。被告販賣上開毒品前，分別持有各該毒品之低度行為
    ，為販賣之高度行為所吸收，均不另論罪。被告甲○○與共
    同被告乙○○就如事實欄一之(一)、(二)所示販賣第一級毒品、
    販賣第二級毒品犯行，有犯意聯絡及行為分擔，為共同正犯
    。又查，被告有事實欄所載之犯罪科刑執行情形，此有本院
    被告前案紀錄表在卷可稽，其於5年內故意再犯有期徒刑以
    上之罪，就其上開犯行，均應依刑法第47條第1項規定論以
    累犯，並加重其刑（被告所犯販賣第一級毒品罪之法定本刑
    為死刑、無期徒刑部分，及其所犯販賣第二級毒品罪之法定
    本刑無期徒刑部分，依法不得加重，故僅得就其餘有期徒刑
    、併科罰金部分加重其刑）。被告於偵查、原審審理時已就
    其上開販賣第一級毒品、販賣第二級毒品犯行均自白，堪認
    被告於偵查及審判中均自白其上開販賣第一級毒品、販賣第
    二級毒品犯行，應依修正後毒品危害防制條例第17條第2項
    之規定，就其所犯一次販賣第一級毒品罪及三次販賣第二級
    毒品罪均減輕其刑，並先加後減之。被告甲○○先後所為一
    次販賣第一級毒品海洛因犯行為及三次販賣第二級毒品甲基
    安非他命之犯行，犯意各別，行為互殊，應予分論併罰。再
    按以營利為目的販賣毒品，經多次販賣後，持有剩餘毒品被
    查獲，其各次販賣毒品行為，固應併合處罰。惟該持有剩餘
    毒品之低度行為，應僅為最後一次販賣毒品之高度行為所吸
    收，不另論罪。則就該查獲之剩餘毒品，自只能於最後一次
    販賣毒品罪宣告沒收銷燬，不得於各次販賣毒品罪均一併宣
    告（參照最高法院98年度台上字第1063號判決意旨）。扣案
    如附表三所示毒品，經行政院衛生署草屯療養院鑑定結果，
    均為海洛因，有該院草療鑑字第0971000260號、第00000000
    00號鑑定書2份在卷可稽（見97年度偵字第19214號偵查卷第
    257至264頁），均應依毒品危害防制條例第18條第1項前段
    宣告沒收銷燬（至鑑驗用罄之海洛因，既已滅失，自無庸再
    予以宣告沒收銷燬），且於被告甲○○如事實欄一之(一)所示
    販賣第一級毒品罪（即共同被告乙○○最後一次販賣海洛因
    ，且與被告甲○○共犯該次販賣海洛因犯行）項下宣告沒收
    銷燬。至卷附新竹市政府警察局扣押物品目錄表、扣押物品
    清單固均記載扣案海洛因共22包（見97年度偵字第19214 號
    偵查卷第93至95、265頁），經鑑定機關行政院衛生署草屯
    療養院拆封時發現送驗其中10包內各含3小包，業經該院於
    草療鑑字第0971000260號鑑定書附註欄載明（見97年度偵字
    第19214號偵查卷第263頁），故本件扣案海洛因共應為42包
    ，併此敘明。復按毒品危害防制條例第19條第1項規定性質
    上係沒收之補充規定。其屬於本條所定沒收之標的，如得以
    直接沒收者，判決主文僅宣告沒收即可，不生「追徵其價額
    」或「以其財產抵償之」問題，須沒收之標的全部或一部不
    能沒收時，始生「追徵其價額」或「以其財產抵償之」選項
    問題。而「追徵其價額」或「以其財產抵償之」係屬兩種選
    項，分別係針對現行貨幣以外之其他財產與現行貨幣而言。
    該規定所稱「追徵其價額」者，係指所沒收之物為金錢以外
    之其他財物而無法沒收時，因其實際價值不確定，應追徵其
    價額，使其繳納與原物相當之價額，並無以其財產抵償之問
    題。倘嗣後追徵其金錢價額，不得結果而須以其財產抵償者
    ，要屬行政執行機關依強制執行之法律之執行問題，即無不
    能執行之情形，自毋庸諭知「或以其財產抵償之」。如不能
    沒收之沒收標的為金錢時，因價值確定，判決主文直接宣告
    「以其財產抵償之」即可，不發生追徵價額之問題（參照最
    高法院99年度第5次刑事庭會議紀錄）；又毒品危害防制條
    例第19條第1項規定，係刑法第38條第1項第2款、第3款沒收
    之特別規定。於共同正犯，因其犯罪所得係合併計算，且於
    全部或一部不能沒收時以其財產抵償之，為避免執行時發生
    重複沒收、抵償之情形，故各共同正犯之間係採連帶沒收主
    義，於裁判時僅諭知連帶沒收，不得就全體共同正犯之總所
    得，對各該共同正犯分別重複諭知沒收（參照最高法院96年
    度台上字第3821號判決及同院98年度台上字第6331號判決意
    旨）。本件扣案如附表四編號1所示行動電話1支（不含SIM
    卡），係被告甲○○所有，業據被告甲○○供明在卷（見原
    審卷第379頁），堪認係被告甲○○所有供如事實欄一之(二)
    、(三)所示販賣第二級毒品所用之物，如附表四編號2所示行
    動電話1支（不含SIM卡），則係共犯被告乙○○所有並置於
    其住處，亦據共同被告乙○○於原審審理時陳明屬實（見原
    審卷第376頁），足認係共犯乙○○所有供如事實欄一之(一)
    所示販賣第一級毒品所用之物，均應依毒品危害防制條例第
    19條第1項前段規定宣告沒收，而其中如附表四編號2所示行
    動電話1支部分，並未扣案，如全部或一部不能沒收時，追
    徵其價額（原審判決贅載「或以其財產抵償之」，應予更正
    ）；其中如附表一編號1、2、3所示之罪部分【即事實欄一
    之(一)、(二)行為部分】，宣告與共犯乙○○連帶沒收，併就如
    附表一編號1所示之罪部分【即事實欄一之(一)行為部分】，
    就未扣案如附表四編號2所示之行動電話，諭知如全部或一
    部不能沒收時，連帶追徵其價額。就被告甲○○各次販賣毒
    品犯罪所得財物，雖未扣案，仍應依毒品危害防制條例第19
    條第1項之規定均予諭知沒收，如全部或一部不能沒收時，
    以其財產抵償之；其中如附表二編號1、2、3部分，宣告與
    共犯乙○○連帶沒收之，併諭知如全部或一部不能沒收時，
    以其等財產連帶抵償之。如附表五編號3所示之SIM卡，雖係
    被告甲○○如附表二編號2、3所示販賣第二級毒品所用；另
    未扣案號碼0000000000號SIM卡，雖係被告甲○○如附表二
    編號1所示販賣第一級毒品所用之物，未扣案號碼000000000
    0號SIM卡，雖係被告甲○○如附表二編號4所示販賣第二級
    毒品所用，惟上開3門號均非被告甲○○或共犯乙○○所申
    請，有卷附該門號所有人資料3紙在卷可稽（見原審卷第56
    、65、303頁），尚無證據證明係被告甲○○或共犯乙○○
    所有，自不得依毒品危害防制條例第19條第1項規定宣告沒
    收。扣案如附表五編號1、2所示之物，無證據證明與本案有
    關，爰均不宣告沒收。
四、原審以被告甲○○罪證明確，適用修正後毒品危害防制條例
    第4條第1項、第2項、第17條第2項、第18條第1項前段、第
    19條第1項，刑法第2條第1項但書、第11條、第28條、第47
    條第1項、第51條第5款之規定，並審酌被告販賣毒品，危害
    國人健康及社會治安，被告犯罪動機、參與情節、素行，犯
    後態度等一切情狀，各處如附表一編號1、2、3、4主文欄所
    示之刑，並定應執行有期徒刑十八年，且諭知扣案如附表三
    所示海洛因沒收銷燬；扣案如附表四編號1所示之物與乙○
    ○連帶沒收；未扣案如附表四編號2所示之物與乙○○連帶
    沒收，如全部或一部不能沒收時，連帶追徵其等價額（原審
    判決贅載「或以其等財產連帶抵償之」，應予更正）；未扣
    案之販賣毒品所得財物新臺幣二千元，均沒收，如全部或一
    部不能沒收時，以其財產抵償之；未扣案之販賣毒品所得財
    物新臺幣六千元，均與乙○○連帶沒收，如全部或一部不能
    沒收時，以其等財產連帶抵償之，經核認事用法均無違誤，
    量刑亦屬妥適，被告執前詞否認犯罪，上訴指摘原審判決不
    當，顯無理由，應予駁回。
據上論斷，應依刑事訴訟法第第368條，判決如主文。
本案經檢察官王壬貴到庭執行職務
中    華    民    國    99    年    9     月    8     日
                  刑事第十一庭審判長法  官  許宗和
                                    法  官  沈君玲
                                    法  官  林海祥
以上正本證明與原本無異。
如不服本判決，應於收受送達後10日內向本院提出上訴書狀，其
未敘述上訴之理由者並得於提起上訴後10日內向本院補提理由書
（均須按他造當事人之人數附繕本）「切勿逕送上級法院」。
                                    書記官  吳鎮鑫
中    華    民    國    99    年    9     月    8     日
附表一：
┌──┬───┬─────────┬──────────────┐
│編號│犯罪  │   所犯罪名       │        主        文        │
│    │事實  │                  │                            │
├──┼───┼─────────┼──────────────┤
│1   │事實欄│修正後毒品危害防制│甲○○共同販賣第一級毒品，累│
│    │一之(一)│條例第4條第1項之販│犯，處有期徒刑拾伍年陸月，扣│
│    │所示之│賣第一級毒品罪。  │案如附表三所示之海洛因沒收銷│
│    │行為  │                  │燬；未扣案如附表四編號2所示 │
│    │      │                  │之物與乙○○連帶沒收，如全部│
│    │      │                  │或一部不能沒收時，連帶追徵其│
│    │      │                  │等價額；未扣案因販賣第一級毒│
│    │      │                  │品犯罪所得之財物新臺幣貳仟元│
│    │      │                  │與乙○○連帶沒收，如全部或一│
│    │      │                  │部不能沒收時，以其等財產連帶│
│    │      │                  │抵償之。                    │
│    │      │                  │                            │
├──┼───┼─────────┼──────────────┤
│2   │事實欄│修正後毒品危害防制│甲○○共同販賣第二級毒品，累│
│    │一之(二)│條例第4條第2項之販│犯，處有期徒刑伍年陸月，扣案│
│    │所示附│賣第二級毒品罪。  │如附表四編號1 所示之物與陳美│
│    │表二編│                  │智連帶沒收；未扣案因販賣第二│
│    │號2之 │                  │級毒品犯罪所得之財物新臺幣貳│
│    │行為  │                  │仟元與乙○○連帶沒收，如全部│
│    │      │                  │或一部不能沒收時，以其等財產│
│    │      │                  │連帶抵償之。                │
│    │      │                  │                            │
├──┼───┼─────────┼──────────────┤
│3   │事實欄│修正後毒品危害防制│甲○○共同販賣第二級毒品，累│
│    │一之(二)│條例第4條第2項之販│犯，處有期徒刑伍年陸月，扣案│
│    │所示附│賣第二級毒品罪。  │如附表四編號1 所示之物與陳美│
│    │表二編│                  │智連帶沒收；未扣案因販賣第二│
│    │號3之 │                  │級毒品犯罪所得之財物新臺幣貳│
│    │行為  │                  │仟元與乙○○連帶沒收，如全部│
│    │      │                  │或一部不能沒收時，以其等財產│
│    │      │                  │連帶抵償之。                │
├──┼───┼─────────┼──────────────┤
│4   │事實欄│修正後毒品危害防制│甲○○販賣第二級毒品，累犯，│
│    │一之(三)│條例第4條第2項之販│處有期徒刑伍年陸月，扣案如附│
│    │所示之│賣第二級毒品罪。  │表四編號1 所示之物沒收；未扣│
│    │行為  │                  │案因販賣第二級毒品犯罪所得之│
│    │      │                  │財物新臺幣貳仟元沒收，如全部│
│    │      │                  │或一部不能沒收時，以其財產抵│
│    │      │                  │償之。                      │
│    │      │                  │                            │
└──┴───┴─────────┴──────────────┘
附表二：
┌──┬────┬─────┬─────────┬─────┬──────┐
│編號│行為人  │時      間│  交易方式及對象  │交易之毒品│  交付地點  │
├──┼────┼─────┼─────────┼─────┼──────┤
│ 1  │乙○○、│97年7 月20│乙○○、甲○○於左│價格為5,00│乙○○住處（│
│    │甲○○  │日        │列時間以0000000000│0 元之海洛│桃園縣中壢市│
│    │        │          │號電話與使用092618│因        │立德西街58巷│
│    │        │          │8290號電話之賈麗溱│          │10號）樓下  │
│    │        │          │聯絡（內容如附表六│          │            │
│    │        │          │編號1所示），賈麗 │          │            │
│    │        │          │溱表示購買右列毒品│          │            │
│    │        │          │，推由乙○○於右列│          │            │
│    │        │          │地點交付毒品，並僅│          │            │
│    │        │          │取得部分價金2,000 │          │            │
│    │        │          │元。              │          │            │
├──┼────┼─────┼─────────┼─────┼──────┤
│ 2  │乙○○、│97年7 月4 │甲○○於左列時間以│價格為2,00│桃園縣中壢後│
│    │甲○○  │日        │0000000000號電話與│0元之甲基 │火車站全國電│
│    │        │          │使用0000000000號電│安非他命  │子旁        │
│    │        │          │話之王瑋麟聯絡（內│          │            │
│    │        │          │容如附表六編號2 所│          │            │
│    │        │          │示），王瑋麟向陳志│          │            │
│    │        │          │忠表示購買右列毒品│          │            │
│    │        │          │，推由乙○○於右列│          │            │
│    │        │          │地點交付毒品，並取│          │            │
│    │        │          │得價金2,000元。   │          │            │
├──┼────┼─────┼─────────┼─────┼──────┤
│ 3  │乙○○、│97年7 月6 │甲○○於左列時間以│價格為2,00│桃園縣中壢後│
│    │甲○○  │日        │0000000000號電話與│0 元之甲基│火車站全國電│
│    │        │          │使用0000000000號電│安非他命  │子旁        │
│    │        │          │話之王瑋麟聯絡（內│          │            │
│    │        │          │容如附表六編號3 所│          │            │
│    │        │          │示），王瑋麟向陳志│          │            │
│    │        │          │忠表示購買右列毒品│          │            │
│    │        │          │，推由乙○○於右列│          │            │
│    │        │          │地點交付毒品，並取│          │            │
│    │        │          │得價金2,000元。   │          │            │
├──┼────┼─────┼─────────┼─────┼──────┤
│ 4  │甲○○  │97年8月6日│甲○○於左列時間以│價格為2,00│桃園縣龜山鄉│
│    │        │          │0000000000號電話與│0 元之甲  │銘傳大學附近│
│    │        │          │使用0000000000號電│基安非他命│7-11便利商店│
│    │        │          │話之王志成聯絡（內│          │            │
│    │        │          │容如附表六編號4 所│          │            │
│    │        │          │示），王志成向陳志│          │            │
│    │        │          │忠購買右列毒品，並│          │            │
│    │        │          │於右列地點交付毒品│          │            │
│    │        │          │，取得價金2,000元 │          │            │
│    │        │          │。                │          │            │
└──┴────┴─────┴─────────┴─────┴──────┘
附表三：
┌──┬──────┬──────────────┐
│編號│毒品種類    │   重 量                    │
├──┼──────┼──────────────┤
│ 1  │第一級毒品海│送驗數量0.1020公克（淨重），│
│    │洛因1 包    │驗餘數量0.0963公克（淨重）  │
├──┼──────┼──────────────┤
│ 2  │第一級毒品海│送驗數量0.1010公克（淨重），│
│    │洛因1 包    │驗餘數量0.0945公克（淨重）  │
├──┼──────┼──────────────┤
│ 3  │第一級毒品海│送驗數量0.1190公克（淨重），│
│    │洛因1 包    │驗餘數量0.1125公克（淨重）  │
├──┼──────┼──────────────┤
│ 4  │第一級毒品海│送驗數量0.1125公克（淨重），│
│    │洛因1 包    │驗餘數量0.1060公克（淨重）  │
├──┼──────┼──────────────┤
│ 5  │第一級毒品海│送驗數量0.1090公克（淨重），│
│    │洛因1 包    │驗餘數量0.1022公克（淨重）  │
├──┼──────┼──────────────┤
│ 6  │第一級毒品海│送驗數量0.1150公克（淨重），│
│    │洛因1 包    │驗餘數量0.1082公克（淨重）  │
├──┼──────┼──────────────┤
│ 7  │第一級毒品海│送驗數量0.1020公克（淨重），│
│    │洛因1 包    │驗餘數量0.0953公克（淨重）  │
├──┼──────┼──────────────┤
│ 8  │第一級毒品海│送驗數量0.1180公克（淨重），│
│    │洛因1 包    │驗餘數量0.1118公克（淨重）  │
├──┼──────┼──────────────┤
│ 9  │第一級毒品海│送驗數量0.1168公克（淨重），│
│    │洛因1 包    │驗餘數量0.1103公克（淨重）  │
├──┼──────┼──────────────┤
│ 10 │第一級毒品海│送驗數量0.1120公克（淨重），│
│    │洛因1 包    │驗餘數量0.1053公克（淨重）  │
├──┼──────┼──────────────┤
│ 11 │第一級毒品海│送驗數量0.1110公克（淨重），│
│    │洛因1 包    │驗餘數量0.1039公克（淨重）  │
├──┼──────┼──────────────┤
│ 12 │第一級毒品海│送驗數量0.1130公克（淨重），│
│    │洛因1 包    │驗餘數量0.1066公克（淨重）  │
├──┼──────┼──────────────┤
│ 13 │第一級毒品海│送驗數量0.1180公克（淨重），│
│    │洛因1 包    │驗餘數量0.1115公克（淨重）  │
├──┼──────┼──────────────┤
│ 14 │第一級毒品海│送驗數量0.1130公克（淨重），│
│    │洛因1 包    │驗餘數量0.1070公克（淨重）  │
├──┼──────┼──────────────┤
│ 15 │第一級毒品海│送驗數量0.1120公克（淨重），│
│    │洛因1 包    │驗餘數量0.1047公克（淨重）  │
├──┼──────┼──────────────┤
│ 16 │第一級毒品海│送驗數量0.1120公克（淨重），│
│    │洛因1 包    │驗餘數量0.1056公克（淨重）  │
├──┼──────┼──────────────┤
│ 17 │第一級毒品海│送驗數量0.1150公克（淨重），│
│    │洛因1 包    │驗餘數量0.1071公克（淨重）  │
├──┼──────┼──────────────┤
│ 18 │第一級毒品海│送驗數量0.1130公克（淨重），│
│    │洛因1 包    │驗餘數量0.1065公克（淨重）  │
├──┼──────┼──────────────┤
│ 19 │第一級毒品海│送驗數量0.1201公克（淨重），│
│    │洛因1 包    │驗餘數量0.1133公克（淨重）  │
├──┼──────┼──────────────┤
│ 20 │第一級毒品海│送驗數量0.1131公克（淨重），│
│    │洛因1 包    │驗餘數量0.1065公克（淨重）  │
├──┼──────┼──────────────┤
│ 21 │第一級毒品海│送驗數量0.0960公克（淨重），│
│    │洛因1 包    │驗餘數量0.0896公克（淨重）  │
├──┼──────┼──────────────┤
│ 22 │第一級毒品海│送驗數量0.1150公克（淨重），│
│    │洛因1 包    │驗餘數量0.1073公克（淨重）  │
├──┼──────┼──────────────┤
│ 23 │第一級毒品海│送驗數量0.1270公克（淨重），│
│    │洛因1 包    │驗餘數量0.1209公克（淨重）  │
├──┼──────┼──────────────┤
│ 24 │第一級毒品海│送驗數量0.1280公克（淨重），│
│    │洛因1 包    │驗餘數量0.1216公克（淨重）  │
├──┼──────┼──────────────┤
│ 25 │第一級毒品海│送驗數量0.1070公克（淨重），│
│    │洛因1 包    │驗餘數量0.1003公克（淨重）  │
├──┼──────┼──────────────┤
│ 26 │第一級毒品海│送驗數量0.1197公克（淨重），│
│    │洛因1 包    │驗餘數量0.1133公克（淨重）  │
├──┼──────┼──────────────┤
│ 27 │第一級毒品海│送驗數量0.1206公克（淨重），│
│    │洛因1 包    │驗餘數量0.1140公克（淨重）  │
├──┼──────┼──────────────┤
│ 28 │第一級毒品海│送驗數量0.1020公克（淨重），│
│    │洛因1 包    │驗餘數量0.0962公克（淨重）  │
├──┼──────┼──────────────┤
│ 29 │第一級毒品海│送驗數量0.1261公克（淨重），│
│    │洛因1 包    │驗餘數量0.1197公克（淨重）  │
├──┼──────┼──────────────┤
│ 30 │第一級毒品海│送驗數量0.1050公克（淨重），│
│    │洛因1 包    │驗餘數量0.0988公克（淨重）  │
├──┼──────┼──────────────┤
│ 31 │第一級毒品海│送驗數量0.1576公克（淨重），│
│    │洛因1 包    │驗餘數量0.1518公克（淨重）  │
├──┼──────┼──────────────┤
│ 32 │第一級毒品海│送驗數量0.1305公克（淨重），│
│    │洛因1 包    │驗餘數量0.1240公克（淨重）  │
├──┼──────┼──────────────┤
│ 33 │第一級毒品海│送驗數量0.1250公克（淨重），│
│    │洛因1 包    │驗餘數量0.1171公克（淨重）  │
├──┼──────┼──────────────┤
│ 34 │第一級毒品海│送驗數量0.1115公克（淨重），│
│    │洛因1 包    │驗餘數量0.1050公克（淨重）  │
├──┼──────┼──────────────┤
│ 35 │第一級毒品海│送驗數量0.1180公克（淨重），│
│    │洛因1 包    │驗餘數量0.1117公克（淨重）  │
├──┼──────┼──────────────┤
│ 36 │第一級毒品海│送驗數量0.1145公克（淨重），│
│    │洛因1 包    │驗餘數量0.1062公克（淨重）  │
├──┼──────┼──────────────┤
│ 37 │第一級毒品海│送驗數量0.1141公克（淨重），│
│    │洛因1 包    │驗餘數量0.1070公克（淨重）  │
├──┼──────┼──────────────┤
│ 38 │第一級毒品海│送驗數量0.1155公克（淨重），│
│    │洛因1 包    │驗餘數量0.1090公克（淨重）  │
├──┼──────┼──────────────┤
│ 39 │第一級毒品海│送驗數量0.1120公克（淨重），│
│    │洛因1 包    │驗餘數量0.1056公克（淨重）  │
├──┼──────┼──────────────┤
│ 40 │第一級毒品海│送驗數量0.1410公克（淨重），│
│    │洛因1 包    │驗餘數量0.1348公克（淨重）  │
├──┼──────┼──────────────┤
│ 41 │第一級毒品海│送驗數量0.8901公克（淨重），│
│    │洛因1 包    │驗餘數量0.8834公克（淨重）  │
├──┼──────┼──────────────┤
│ 42 │第一級毒品海│送驗數量0.7070公克（淨重），│
│    │洛因1 包    │驗餘數量0.7009公克（淨重）  │
└──┴──────┴──────────────┘
附表四：
┌──┬────────────┬─────────┐
│編號│  物   品   名    稱    │   備          註 │
├──┼────────────┼─────────┤
│ 1  │MOTOROLA牌行動電話1 支（│被告甲○○所有供如│
│    │不含SIM卡）             │附表二編號2、3、4 │
│    │                        │所示販賣第二級毒  │
│    │                        │品行為所用之物    │
├──┼────────────┼─────────┤
│ 2  │MOTOROLA牌行動電話1 支  │被告乙○○所有供如│
│    │（未扣案）              │附表二編號1 所示販│
│    │                        │賣第一級毒品行為所│
│    │                        │用之物            │
└──┴────────────┴─────────┘
附表五：
┌──┬────────────┬─────────┐
│編號│  物   品   名    稱    │   備          註 │
├──┼────────────┼─────────┤
│ 1  │針筒3 支                │與本案無關        │
├──┼────────────┼─────────┤
│ 2  │止血帶1 條              │與本案無關        │
├──┼────────────┼─────────┤
│ 3  │門號0000000000號SIM 卡1 │非被告甲○○、陳美│
│    │張                      │智所有            │
└──┴────────────┴─────────┘
附表六：
┌──┬──────┬────┬───────────────────────┬──────────┐
│編號│時間        │譯文編號│        內                 容                 │備註                │
├──┼──────┼────┼───────────────────────┼──────────┤
│ 1  │97年7 月20日│編號194 │（A：乙○○、甲○○B：賈麗溱）                │97年度偵字第19214 號│
│    │晚間8 時41分│        │A ：喂。B ：喂，我問你啊，你有沒有出四一的？A │偵查卷第155 頁      │
│    │許          │        │：有，多少錢.A：5 。B ：5 ，這樣子喔，那大概是│                    │
│    │            │        │多少？A ：大概是多少喔，一一啊.B：這樣子喔。A │                    │
│    │            │        │：等一下。（換甲○○講）喂。B ：喂，你知道我誰│                    │
│    │            │        │嗎？A ：我知道，你是麗麗姐。B ：嗯，你有四一的│                    │
│    │            │        │嗎？A ：有啊。B ：那大概是多少。A ：四一喔，四│                    │
│    │            │        │一五張而已啊。B ：我知道，那量是多少？A ：0.9 │                    │
│    │            │        │啊。B ：這樣子喔，好，我打電話跟他講。A ：這樣│                    │
│    │            │        │子電話中講會不會太那個。B ：我再跟他說啦。A ：│                    │
│    │            │        │好。                                          │                    │
│    ├──────┼────┼───────────────────────┼──────────┤
│    │97年7 月20日│編號195 │（A：乙○○、甲○○、B：賈麗溱）              │97年度偵字第19214 號│
│    │晚間8 時44分│        │A ：喂。B ：喂，你叫小宏聽。（換甲○○講）A ：│偵查卷第155 頁      │
│    │許          │        │喂。B ：不好意思，我朋友在問，有沒有多一點空間│                    │
│    │            │        │給他。A ：可以啊。B ：可以喔。A ：如果他多要一│                    │
│    │            │        │點空間給他的話，我不可能出5 啊？B ：這樣子喔。│                    │
│    │            │        │A ：對啊。B ：因為你那個也不能在那個啊。A ：我│                    │
│    │            │        │跟你講喔，你看是拿多少的量啊？是不是？B ：這樣│                    │
│    │            │        │子喔。A ：你總不能說拿個四一而已，要弄那麼好的│                    │
│    │            │        │東西給你啊，你去外面拿拿看就知道啦，我不騙你啊│                    │
│    │            │        │。B ：我不知道啊。A ：外面拿四一，就等於是拿零│                    │
│    │            │        │的一樣。B ：喔，這樣子喔。A ：本來就是了，你以│                    │
│    │            │        │為拿四一是多少。B ：喔，這樣子喔。A ：我就知道│                    │
│    │            │        │你對這個不是很了解。B ：嗯。A ：如果說是你要求│                    │
│    │            │        │的話我一定做得到。B ：因為是我好朋友要的啦。A │                    │
│    │            │        │：我啊，那我弄好一點的空間給他但是要6 啦。B： │                    │
│    │            │        │這樣子喔。A ：對啊。B ：好啦，我再跟他講講看。│                    │
│    │            │        │A ：你跟他講啦，他拿回去弄一弄，他那個一個可以│                    │
│    │            │        │變成二個就對啦。B ：喔，這樣子喔，好啦，我再跟│                    │
│    │            │        │他講講看。A：好啦。                           │                    │
│    ├──────┼────┼───────────────────────┼──────────┤
│    │97年7 月20日│編號196 │（A：甲○○、B：賈麗溱）                      │97年度偵字第19214 號│
│    │晚間8 時52分│        │A ：喂。B ：喂，小宏喔，你不能給我漏氣喔。A ：│偵查卷第155 頁      │
│    │許          │        │嗯。B ：好，我現在過去。A ：如果沒有漏氣的話，│                    │
│    │            │        │你多給我一倍。B ：不要這樣子啦，因為他常常叫我│                    │
│    │            │        │幫他那個啊。A ：嗯，好啦。B ：喔，不好意思啦，│                    │
│    │            │        │那我現在過去啦。A：好，OK。                   │                    │
│    ├──────┼────┼───────────────────────┼──────────┤
│    │97年7 月20日│編號197 │（A：乙○○、B：賈麗溱）                      │97年度偵字第19214 號│
│    │晚間9 時5 分│        │A：喂。B：喂，我在樓下。A：喔，好。           │偵查卷第155 頁      │
│    │許          │        │                                              │                    │
├──┼──────┼────┼───────────────────────┼──────────┤
│ 2  │97年7 月4 日│編號16  │（A：甲○○、B：王瑋麟）                      │97年度偵字第19214 號│
│    │下午4 時許  │        │A ：喂。B ：小宏，我阿偉啦。A ：嗯，我知道。B │偵查卷第20頁        │
│    │            │        │：我要拿2 張。A：好。B：啊，我現在過去喔。    │                    │
│    ├──────┼────┼───────────────────────┼──────────┤
│    │97年7 月4 日│編號17  │（A：甲○○、B：王瑋麟）                      │97年度偵字第19214 號│
│    │下午4 時27分│        │B ：喂，我阿偉，我到了。A ：我知道。B ：啊，你│偵查卷第20頁        │
│    │許          │        │過來喔？A ：好，好，好，我叫我姐拿過去。B ：好│                    │
│    │            │        │。                                            │                    │
├──┼──────┼────┼───────────────────────┼──────────┤
│ 3  │97年7 月6 日│編號37  │（A：甲○○、B：王瑋麟）                      │97年度偵字第19214 號│
│    │中午12時13分│        │A ：喂。B ：喂，小宏喔。A ：嗯。B ：我阿偉啦。│偵查卷第22頁        │
│    │許          │        │A ：我知道。B ：我要拿2 張。A ：好，全國電子啊│                    │
│    │            │        │。B ： 好，我現在馬上過去喔。                 │                    │
│    ├──────┼────┼───────────────────────┼──────────┤
│    │97年7 月6 日│編號38  │（A：甲○○、B：王瑋麟）                      │97年度偵字第19214 號│
│    │中午12 時45 │        │B ：喂，小宏喔，我到了。A ：好好，我待會馬上到│偵查卷第22頁        │
│    │分許        │        │。B：好。                                     │                    │
├──┼──────┼────┼───────────────────────┼──────────┤
│ 4  │97年8月6日晚│編號23  │（A：甲○○、B：王志成）                      │98年度訴字第133號   │
│    │間6 時44分許│        │A ：喂。B ：喂，你好，我阿斌的朋友，他叫我打電│本院卷第232頁       │
│    │            │        │話給那個叫小宏的。A ：嗯，對，我就是。B ：你就│                    │
│    │            │        │是喔，啊，你那邊有多少？A ：啊。B ：他不是叫我│                    │
│    │            │        │跟你拿。A ：嗯。B ：二，硬的二啦。A ：好啊。B │                    │
│    │            │        │：現在要在哪裡等。A ：你過來銘傳大學好嗎？B ：│                    │
│    │            │        │喔，就上次那個7-11那裡。                      │                    │
└──┴──────┴────┴───────────────────────┴──────────┘
附錄：本案論罪科刑法條全文
毒品危害防制條例第4條
製造、運輸、販賣第一級毒品者，處死刑或無期徒刑；處無期徒
刑者，得併科新臺幣2 千萬元以下罰金。
製造、運輸、販賣第二級毒品者，處無期徒刑或7 年以上有期徒
刑，得併科新臺幣1 千萬元以下罰金。

司法院資訊處製作；財團法人民間司法改革基金會備份。
